Inventaris van het archief van dr. J.W. Beyen [levensjaren 1897-1976] over de periode 1904-2008
Nationaal Archief, Den Haag
- Openbaar leven, B.
  - Financieel expert en bankier (1935-1952), B.2
    - Lezingen, B.2.3
      - 1946-1948, B.2.3.2
        - Aantekeningen voor een redevoering gehouden op 25 juni 1948 op de Michigan Bankers Conference op Mackinac Island; met doorslagen, samenvatting, reacties in de pers en bijbehorende correspondentie., 145; 1 omslag
        - Correspondentie betreffende een redevoering te houden op 12 september 1948 voor het Vermont Institue of Banking te Burlington, met bijlagen, deels in afschrift (doorslag)., 1948, mei - september; 146; 1 omslag
          De tekst van de redevoering ontbreekt.
        - Correspondentie en krantenartikelen over zijn redevoering over de IBRD gehouden op 27 oktober 1948 tijdens de Stamford Forum for World Affairs Meeting., 147; 1 omslag
      - 1949-1952, B.2.3.3
        - 'The place of the International Bank in the present world monetary problems', redevoering gehouden op 12 oktober 1949 op de 52e convention of the Nebraska Bankers Association te Lincoln (Nebraska), stencil; met bijbehorende correspondentie, programma van de conventie en verslag in International Bank Notes van december 1949., 148; 1 omslag
        - 'International monetary problems', redevoering bij de workshop 'Money and banking' gehouden op 6 mei 1950 in Minneapolis, doorslag; met verslagen in de lokale pers en bijbehorende correspondentie., 149; 1 omslag
        - Engelstalige redevoering over de IBRD voor de radio gehouden op 12 april 1951, doorslag, met Nederlandse vertaling, documentatie en correspondentie., 150; 1 omslag
        - Redevoering over monetaire problemen, gehouden op de Information Conference van 15 februari 1951, afschrift (doorslag), met aantekeningen (stencil)., 151; 3 stukken
        - Aantekeningen voor een redevoering over de Nederlandse betalingsbalans, gehouden op 18 april 1951 voor studenten aan de George Washington University, getypt, vier doorslagen; met bedankbrief van dr. Acheson., 152; 5 stukken
        - 'Internationale samenwerking op financieel gebied', handgeschreven aantekeningen voor een tafelrede op 10 juli 1951 voor het G.K. van Hogendorp-gezelschap te Rotterdam., 153; 1 stuk
        - 'New concepts of the financing of economic development', redevoering gehouden op 10 januari 1952 voor de Paneuropean Union, stencil; met documentatie en bijbehorende correspondentie., 154; 7 stukken
        - Notitie over 'Cheap money policy', geschreven voor eigen gebruik en op verzoek van zijn zoon Has, in tweevoud, doorslagen., 1952; 155; 2 stukken
        - 'La Banque Internationale pour la Reconstruction et le Développement', redevoering voor een onbekend gehoor, afschrift (doorslag)., z.d.; 156; 1 stuk
    - Publicaties, B.2.4
      - Artikelen en rapporten, B.2.4.1
        - 'Prae-advies over de vraag: welke zijn de oorzaken en gevolgen van de daling van den rentestand?' van de hand van Beyen en gepubliceerd door de Vereeniging voor de staathuishoudkunde en de statistiek ('s-Gravenhage 1938)., 157; 1 stuk
        - The problem of unemployment, door Beyen geschreven 'Lever report', uitgegeven door de Oxford University Press (1943), met verzamelde perscommentaren., 158; 1 band en 1 deel
        - Rapporten van de Studiegroep voor Reconstructieproblemen over het reparatievraagstuk, wapenstilstands- en vredesvoorwaarden, en de economische ontwapening van Duitsland, gedrukt., 1944; 159; 1 deel
          Beyen was lid van deze studiegroep.
        - 'International co-operation', tekst van de tweede versie van de door Beyen voor Unilever geschreven studie, in tweevoud, afschrift., 1944; 160; 2 stukken
        - Kopij van zijn artikel 'Monetaire overeenkomsten met naburige landen' in: J. Eggens e.a., Nederlandsch recht in oorlogstijd. In Engeland ontstaan en toegepast (Londen 1945), doorslag, met begeleidende brief., 161; 2 stukken
          Zie ook inv. nrs. 81-85.
        - Kopij van zijn artikel 'The International Bank for Reconstruction and Development', in International Affairs van oktober 1948; met bijbehorende correspondentie, deels in afschrift (doorslagen), en overdrukken., 1948-1949; 162; 1 omslag
      - Money in a Maelstrom, B.2.4.2
        - Verschillende edities van J.W. Beyen, Money in a Maelstrom., 1949-1951; 163-165; 3 banden
          - Eerste druk van de Amerikaanse editie (New York 1949), gebonden., 163
            Exemplaar 'voor Friedeke van P'.
          - Eerste druk van de Engelse editie (London 1950), paperback., 164
          - Tweede druk van de Engelse editie (London 1951), gebonden., 165
        - Stukken betreffende de contacten met uitgeverij Macmillan over de uitgave van Money in a Maelstrom., 1947-1953; 166-169
          - Eerste opzet voor het boek onder de voorlopige titel 'Encounter with International Money', doorslag, met de beginpagina van 'hoofdstuk IX' over de Bank voor Internationale Betalingen, handgeschreven. z.d., 166; 2 stukken
          - Correspondentie en financiële overzichten. 1947-1953, 167; 1 omslag
          - Contracten voor de eerste druk, met rekeningoverzichten en rekeningen voor drukproefcorrecties en presentexemplaren. 1948-1949, 168; 1 omslag
          - Correspondentie. 1949-1952, 169
            Bevat ook aankondigingen van de tweede druk.
        - Ingekomen bedankbrieven voor toezending van exemplaren van Money in a Maelstrom, met reacties van Beyen, afschrift (doorslag)., 1949-1951; 170-171; 2 omslagen
          - Voor de eerste druk. 1949, augustus - 1950 januari, 170
          - Voor de tweede druk. 1951, maart-september, 171
        - Recensies en aankondigingen van Money in a Maelstrom., 1949-1952; 172-173; 2 omslagen
          - Van de eerste druk. 1949-1950, 172
          - Van de tweede druk. 1951, 173
    - Documentatie, B.2.5
      - Aflevering van De Telegraaf van 15 december 1935 met daarin een artikel over de benoeming van Beyen tot president van de Bank voor Internationale Betalingen., 174; 1 stuk
      - New York Times van 22 maart 1947., 175; 1 stuk
      - Artikelen over de IBRD verschenen in de periodieken Banking en UN World, beide van september 1948, gedrukt., 176; 2 stukken
      - Exemplaar van 2 oktober 1948 van De Stem van Nederland, waarin onder andere een herinnering aan de oprichting van Vrij Nederland., 177; 1 stuk
        Beyen was betrokken bij de financiering van het blad door Unilever.
  - Minister van Buitenlandse Zaken (1952-1956), B.3
    In 1952 werd de partijloze Beyen minister van Buitenlandse Zaken in het derde kabinet-Drees. Hij leidde het departement samen met minister zonder portefeuille J.M.A.H. Luns, met wie hij een moeizame werkrelatie onderhield. Beyen concentreerde zich op de Europese integratie en speelde een belangrijke rol bij de totstandkoming van de Europese Economische Gemeenschap. Het einde van zijn ministerschap werd overschaduwd door de Greet Hofmans-affaire, die hem in conflict bracht met koningin Juliana.
    - Beleidsstukken en correspondentie, B.3.1
      - Buitenlands beleid, B.3.1.1
        - Koninklijk Besluit van 1 september 1952 nr. 33 houdende de benoeming van Beyen tot minister van Buitenlandse Zaken, authentiek afschrift; met begeleidende brieven, proces-verbaal van de beëdiging en akte van overdracht van het bestuur van het ministerie., 178; 5 stukken
        - Ingekomen felicitatiebrieven ter gelegenheid van de benoeming van Beyen tot minister van Buitenlandse Zaken; met bedankbrieven hiervoor, doorslagen., 1952-1953; 179; 1 omslag
        - Ingekomen brieven van P.F.S. Otten met uitleg over het bespreken van Philips-aangelegenheden met J.M.A.H. Luns, en over de vraag of de Philips-directie tijdens de oorlog onder Duitse invloed heeft gestaan, met bijlagen., 1952-1954; 180; 5 stukken
        - Tekst van de interventies van Beyen tijdens de Raad van ministers van de Organisatie voor Europese Economische Samenwerking (OEES), deels met bijlagen, afschriften (fotokopie)., 1952-1956; 181; 9 stukken
          In het Engels. Het betreft de vergaderingen van:
          - - 13 december 1952
          - - 24 maart 1953
          - - 29 en 30 oktober 1953, met bijlagen over het onderwerp 'convertibiliteit' (in fotokopie en doorslag)
          - - 28 februari 1956
        - Brief van de minister van Onderwijs, Kunsten en Wetenschappen aan zijn collega Beyen over verhoging van het salaris van diens broer, als buitengewoon hoogleraar archeologie aan de Rijksuniversiteit Groningen., 1953; 182; 1 stuk
        - Tekst en uitleg van voorstellingen op de schilderijen in de Lairessezaal in het Binnenhof naar een beschrijving uit 1737, in het Nederlands en in het Frans, doorslagen; met uitleg over de plafondschilderingen in de vergaderzaal van de Eerste Kamer en een krantenknipsel over de bouw van het Binnenhof., 1953; 183; 4 stukken
          Mogelijk achtergrondinformatie voor de minister.
        - Antwoorden op schriftelijke vragen over vergoedingen van diplomaten, doorslag., 1954; 184; 1 stuk
        - Diploma's van als minister ontvangen buitenlandse onderscheidingen uit respectievelijk Frankrijk en Zweden., 1954-1955; 185; 2 stukken
        - Ingekomen brief van de Rotterdamsche Bank naar aanleiding van een verzoek van Beyen om bepaalde bescheiden., 1955, 19 september; 186; 1 stuk
          De gevraagde bescheiden ontbreken.
        - Woordelijk verslag van de interventie van Beyen in de vergadering van de Noord-Atlantische Raad (NAVO) betreffende het conflict tussen Nederland en Indonesië, doorslag., 1956, 5 mei; 187
        - Briefwisseling tussen Beyen en Luns over twee benoemingen., 1956, mei; 188; 2 stukken
        - Tekst over de Europese gemeenschappelijke markt, mogelijk bestemd voor een te houden redevoering, met aantekeningen en correspondentie., 1956, mei-juni; 189; 6 stukken
        - Notitie over de Europese Gemeenschap voor Kolen en Staal (EGKS), ten behoeve van een perspublicatie, met begeleidende brief, doorslagen., 1956, 3 juli; 190; 2 stukken
        - Stukken betreffende de behandeling in de Tweede Kamer van de begroting van Buitenlandse Zaken voor het dienstjaar 1957, gedrukt., 1956, november-december; 191; 1 omslag
      - Bemoeienis met het Koninklijk Huis, B.3.1.2
        - Stukken betreffende de Bilderbergconferenties., 1956, januari-mei; 192-193; 9 stukken
          - Brief van Beyen van 11 januari 1956 aan minister-president W. Drees over de buitenlandse reizen van prins Bernhard, afschrift (doorslag), met brief van Beyen van 12 januari 1956 aan L.J.M. Beel, waarop aantekening van Beel met dank voor de inzage en instemming met de inhoud, met enveloppe., 192; 3 stukken
          - Ingekomen brieven van Eelco van Kleffens, gezant te Lissabon, van 9 mei 1956 over een gesprek met koningin Juliana over de activiteiten van prins Bernhard op de Bilderbergconferenties, met afschrift, en van 13 mei 1956 over de Bilderbergconferentie in Kopenhagen, met afschrift; met bedankbrief van Beyen, afschrift (doorslag); met begeleidend schrijven bij deze brieven van Beyen aan koningin Juliana, afschrift (doorslag)., 193; 6 stukken
        - Stukken betreffende Beyen en het Duitse tijdschrift Der Spiegel., 1956, mei-juni; 194; 3 stukken
          Bevat:
          - - Verslag van een gesprek op 23 mei 1956 tussen Beyen en Klaus Jacobi van Der Spiegel, handschrift en doorslag., 2 stukken
          - - Codebericht afkomstig van de Nederlandse ambassade in Bonn met informatie over de aankondiging van het artikel over de moeilijkheden op Soestdijk, doorslag, 4 juni 1956., 1 stuk
        - Stukken betreffende publiciteit over de koninklijke familie in Engelstalige buitenlandse bladen., 1956, juni, oktober; 195; 5 stukken
          - - Berichten van de ambassade in Londen van 12 en 20 juni 1956 aan het ministerie van Buitenlandse Zaken met overzicht van daar verschenen persberichten over de koninklijke familie., 2 stukken
          - - Artikel uit de New York Herald Tribune, European edition, van 14 juni 1956, 1 stuk
          - - Artikel van Donald Edgar in de Daily Express z.d. (21 juni 1956)., 1 stuk
          - - Artikel over 'Holland's persistent crisis' in het 'Foreign report' van The Economist Newspaper van 4 oktober 1956, 1 stuk
        - Brief van L.J.M. Beel van 29 juni 1956 aan Beyen met de mededeling van zijn aanstaand ontslag als minister van Binnenlandse Zaken in verband met het lidmaatschap van de onderzoekscommissie; met mededeling van 29 juni over het instellen van de commissie en over het neerleggen van de publieke ambten door de drie leden van de commissie., 1956, juni; 196; 3 stukken
        - Stukken betreffende de activiteiten van Beyen met betrekking tot de publiciteit over het Koninklijk Huis., 1956, juni-oktober; 197-201; 22 stukken
          - 'Relaas van mijn handelingen ter voorkoming van perspublicaties over Mej. Hofman [sic]', verslag van 18 juni 1956 voor koningin Juliana door Beyen, getypt concept, met verbeteringen in potlood en een nieuwe versie van blz. 7, afschrift (doorslag); met als bijlagen brieven aan Beyen van de hoofdredacteur van Het Parool P.J. Koets van 14 juni 1956, en van Sefton Delmer van 29 mei 1956, afschrift (doorslag); met brief van 16 juni 1956 aan L.J.M. Beel met verzoek om opmerkingen, afschrift (doorslag); met afschrift (kopie)., 197; 6 stukken
          - Brief van Beyen van 20 juni 1956 aan minister-president W. Drees over een gesprek met de Britse journalist Donald Edgar, met als bijlage het door Edgar gepubliceerde bericht in de Daily Express van die dag, concept en afschriften., 198; 3 stukken
          - Memo van J. [koningin Juliana] van 20 juni 1956 voor L.M.A [M.A. Tellegen, directeur van het Kabinet der Koningin] met het verzoek om aan Beyen haar teleurstelling over te brengen, afschrift met doorslag., 199; 2 stukken
          - Uittreksel uit een verslag van de heer Braaksma van 22 juni 1956 over de gesprekken tussen Beyen en Edgar waarin deze ook de juistheid van de inhoud van de brief van Beyen aan Drees bevestigt, afschrift; met brief van Drees van 3 juli 1956 aan Beyen over kritiek van I.G. van Maasdijk (kamerheer in buitengewone dienst van de koningin) op Beyen, afschrift (doorslag) en antwoordbrief van Beyen van 4 juli 1956 aan Drees, concept in potlood, doorslag en afschrift (fotokopie)., 200; 5 stukken
          - Brief van Beyen van 9 oktober 1956 aan Drees over zijn activiteiten in verband met het Koninklijk Huis, met als bijlagen de brief van Beyen van 17 september 1956 aan koningin Juliana met het verzoek om een gesprek en het memo van koningin Juliana van 20 juni 1956 (zie hierboven), doorslag en afschrift., 201; 6 stukken
        - Verslag door Beyen van zijn activiteiten om perspublicaties over Greet Hofmans te voorkomen, in handschrift., na 1957; 202; 1 stuk
          Openbaarheid beperkt tot 1 januari 2065
        - Bewijsstukken bij bovengenoemd verslag, afschriften., 1956-1957; 203; 1 omslag
          Betreft fotokopieën met uitzondering van bijlage X en XI (doorslagen). Bevat:
          - - I: 'Relaas van mijn handelingen ter voorkoming van perspublicaties over Mej. Hofman [sic]', verslag van 18 juni 1956 voor koningin Juliana door Beyen.
          - - IIa: Brief van Beyen van 20 juni 1956 aan minister-president W. Drees over een gesprek met de Britse journalist Donald Edgar.
          - - IIb: Tekst van het bericht van Donald Edgar in de Daily Express van 20 juni 1956.
          - - IIc: Het door Edgar gepubliceerde bericht in de Daily Express z.d. (21 juni 1956).
          - - III: Uittreksel uit een verslag van de heer Braaksma van 22 juni 1956 over de gesprekken tussen Beyen en Edgar waarin deze ook de juistheid van de inhoud van de brief van Beyen aan Drees bevestigt.
          - - IV: Memo van koningin Juliana van 20 juni 1956 voor M.A Tellegen met het verzoek om aan Beyen haar teleurstelling over te brengen.
          - - V: Brief van Beyen aan Drees van 4 juli 1956 over de kritiek van Van Maasdijk en de rol van Edgar.
          - - VI: Brief van Beyen van 17 september 1956 aan koningin Juliana met het verzoek om een gesprek.
          - - VII: Brief van Beyen van 9 oktober 1956 aan Drees over zijn activiteiten in verband met het Koninklijk Huis.
          - - VIII: Brief van Beyen aan Drees van 23 oktober 1956 met opheldering over het 'geval Edgar'.
          - - IX: Uittreksel uit de brief van 23 juni 1956 van 'den heer X' aan C.L.W. Fock, secretaris-generaal van het ministerie van Algemene Zaken.
          - - IXa: Notitie van 27 oktober 1956 over de brief van 23 juni 1956 van journalist X aan C.L.W. Fock.
          - - X: Rapport van 18 februari 1957 van een door koningin Juliana ingestelde commissie, bestaande uit J.A. van Hamel, J. Klaasesz en C.R.C. Wijkerheld Bisdom, belast met onderzoek naar de rol van Beyen bij de perscontacten over de zaak Hofmans, doorslag.
          - - XI: Brief van Beyen van 15 september 1957 aan koningin Juliana, doorslag.
        - Stukken ingekomen bij Beyen als minister van Buitenlandse Zaken betreffende een plan voor een eventueel door prins Bernhard en anderen in te stellen onderscheiding voor Europese solidariteit, genaamd 'De orde van de Witte Roos' naar het verzetsembleem van Sophie en Hans Scholl, deels in afschrift, met een concept., 1956; 204; 8 stukken
    - Lezingen, B.3.2
      Het betreft de volledige teksten van de uitgesproken lezingen of redevoeringen, tenzij anders aangegeven. In een enkel geval is de kopij van een artikel in deze rubriek opgenomen (zie inv. nrs. 214 en 253).
      - In het jaar 1952, B.3.2.1
        - Redevoering gehouden op 8 oktober 1952 voor de Noord-Atlantische Raad (NAVO)., 205; 1 stuk
        - Welkomstrede voor vertegenwoordigers van de jeugd van Europa, doorslag., 1952, 26 oktober; 206; 1 stuk
      - In het jaar 1953, B.3.2.2
        - Redevoering voor de Foreign Press Association in Den Haag, fotokopie., 1953, 17 januari; 207; 1 stuk
        - 'Vers une nouvelle Europe' voor het Centro dei studi per la Riconciliazione Internazionale te Rome, fotokopie., 1953, 23 februari; 208; 1 stuk
        - 'L'influence de l'esprit latin sur un pays nordique', redevoering uitgesproken tijdens het diner bij het vijftigjarig bestaan van de Nederlandse Kamer van Koophandel in Frankrijk, fotokopie, met gedrukte versie (Amsterdam 1953); met samenvatting in het Nederlands; met Franstalige bijdrage voor het Bulletin van de Kamer van Koophandel, fotokopie, met begeleidend schrijven, doorslag., 1953, 17 april; 209; 5 stukken en 1 band
        - 'Is Europe old or young?', redevoering uitgesproken tijdens het jaardiner van het Nederland-Amerika Instituut te Amsterdam, fotokopie., 1953, 5 juni; 210; 1 stuk
        - Redevoering uitgesproken tijdens een receptie in de Ridderzaal de Den Haag voor deelnemers aan de Gymnaestrada, doorslag en fotokopie., 1953, 15 juli.; 211; 2 stukken
        - 'Einige aktuelle europäische Fragen', redevoering uitgesproken voor de Nederlandse Kamer van Koophandel te Zürich, doorslag., 1953, 3 september; 212; 1 stuk
        - 'Bestrebungen für den politischen und wirtschaftlichen Zusammenschluss in Europa', uitgesproken voor de Schweizerischen Gesellschaft für Chemische Industrie te Bazel, met Nederlandse vertaling, fotokopie., 1953, 4 september; 213; 2 stukken
        - Kopij voor zijn artikel 'In retrospectief' in Het Parool, in tweevoud, fotokopie., 1953, 24 september; 214; 2 stukken
        - 'De rol van Nederland in het internationale politiek', redevoering uitgesproken voor het Verbond van Nederlandse werkgevers, fotokopie, met vertaling in het Engels., 1953, 8 oktober; 215; 2 stukken
      - In het jaar 1954, B.3.2.3
        - 'De "Lage landen bi der see" en hun rol in West Europa', redevoering voor het Kunst en Kultuurverbond te Brussel, fotokopie; met vertaling in het Frans, reactie door M.J. Turbau en krantenartikelen., 1954, 28 januari; 216; 8 stukken
        - 'Weerstanden tegen de Europese integratie', redevoering voor de Commerciële Club Groningen, fotokopie., 1954, 12 februari; 217; 1 stuk
        - 'Het vraagstuk van de Europese eenwording' op de Utrechtse universiteitsdag, fotokopie; met publicatie in Post iucundam iuventutem. Orgaan van het Utrechts Universiteitsfonds 12 (1954); met krantenartikelen en uittreksel uit een brief van Beyen jr., doorslag., 1954, 27 maart; 218; 6 stukken
        - Redevoering bij de opening van de Keukenhof, met Engelse vertaling, fotokopie., 1954, 2 april; 219; 2 stukken
        - Radiorede ter gelegenheid van de vijfde verjaardag van de NAVO, met Engelse vertaling, fotokopie, met uittreksel uit de Handelingen van de Tweede Kamer van 1 juni 1954 waarin een betoog van Beyen over de NAVO., 1954, 3 april; 220; 3 stukken
        - Tafelrede voor het Commonwealth-Netherlands Joint Committee War Graves, doorslag., 1954, 8 april; 221; 1 stuk
        - Aantekeningen voor een redevoering over de buitenlandse politiek van Nederland voor het Canadian Defence College., 1954, 28 april; 222; 1 stuk
        - Radiorede ter gelegenheid van de vijfde verjaardag van de ondertekening van het Statuut van de Raad van Europa, met Franse vertaling, fotokopie., 1954, 4 mei; 223; 2 stukken
        - 'The Netherlands view on the problem of European integration', aantekeningen voor een redevoering te Brugge, doorslag., 1954, 2 juni; 224; 1 stuk
        - Redevoering bij de aanbieding van het boek Road to recovery aan de Amerikaanse ambassadeur in Den Haag, in tweevoud, doorslag., 1954, 4 juni; 225; 2 stukken
        - Welkomstrede voor het jeugdfestival FACAY, fotokopie., 1954, 17 juli; 226; 1 stuk
        - Redevoering voor de Académie de Droit International in de Ridderzaal, fotokopie., 1954, 24 juli; 227; 1 stuk
      - In het jaar 1955, B.3.2.4
        - Redevoering over atoomenergie bij de opening van de Atoom-tentoonstelling, met doorslagen., 1955, 19 januari; 228; 3 stukken
        - Aantekeningen voor een redevoering over vormen van samenwerking in de westerse wereld voor de Club de Jeudi, met doorslag., 1955, 5 maart; 229; 2 stukken
        - Aantekeningen voor een redevoering over oostelijke dreiging en westelijke samenwerking voor 'Onder ons'., 1955, 18 maart; 230; 1 stuk
        - Redevoering bij de begrafenis van mr. J.I. Noest, gezant in Helsinki., 1955; 231; 1 stuk
        - Redevoering over Europese samenwerking voor de Europese Beweging te Leiden, met samenvatting, fotokopie., 1955, 21 april; 232; 2 stukken
        - Redevoering voor de NAVO in Parijs bij gelegenheid van de toetreding van Duitsland tot het bondgenootschap, doorslag., 1955, 9 mei; 233; 1 stuk
        - 'De betekenis van de Parijse akkoorden voor de politieke situatie in Europa', aantekeningen voor een redevoering voor de Amsterdamse Kring, met doorslag., 1955, 20 mei; 234; 2 stukken
        - Aantekeningen voor een redevoering uitgesproken op de conferentie van Messina, doorslag., 1955, 1 juni; 235; 1 stuk
          In het Frans.
        - 'De Welfare State en het probleem van de vrije markt', aantekeningen voor een redevoering voor de Liberale Kring te Rotterdam, met doorslag., 1955, 17 juni; 236; 2 stukken
        - Openingsrede van de achtste zitting van de Haagse conferentie voor het internationaal privaatrecht, met Franse vertaling, concept., 1955, 15 juli; 237; 2 stukken
        - Redevoering over het statuut van de Haagse conferentie voor internationaal privaatrecht, voor leden van de Conseil de représentants diplomatiques., 1955, juli; 238; 1 stuk
        - 'De vestiging van een Franse ambassade bij de verheven Porte', redevoering voor een onbekend gehoor., 1955, 23 september; 239; 1 stuk
        - 'Politieke ontwikkelingen in de NATO en Europa', aantekeningen voor een redevoering voor het Defensie Studiecentrum, te Bilderberg, met twee doorslagen., 1955, 19 oktober; 240; 3 stukken
        - Redevoering voor de Assemblée van de West-Europese Unie., 1955, 28 oktober; 241; 1 stuk